Lê Hoàng Phi

THỰC TẬP SINH FRONTEND

Mục tiêu nghề nghiệp

Tôi mong muốn được học hỏi từ đội ngũ lập trình viên frontend dày dặn kinh nghiệm của các đàn anh và tham gia phát triển các dự án thực tế để trau dồi kỹ năng và định hướng cho sự nghiệp tương lai và gắn bó lâu dài với công ty sau thời gian thực tập. Bởi tôi hiểu rằng, khi bạn nỗ lực hết mình vì Công ty, bạn sẽ nhận được thành công xứng đáng



Học vấn

ĐẠI HỌC GIA ĐỊNH

08/2021 - Nay

khoa Công nghệ thông tin

GPA 2.8



Kinh Nghiệm

- 1. Nghiên cứu khoa học: Ứng dụng điều khiển chuột từ xa không cần chạm
- 2. Cuộc thi Hackathon: Trò chơi MTG NTF hỗ trợ trao đổi bài ảo lấy tiền thật
- 3. Buổi học VTI
- 4. Nghiên cứu hoa học: Ứng dụng quản lý thư viện và phân phối sách



Dự án nổi bật —

WEBSITE BÁN MÁY ẢNH KỸ THUẬT SỐ

2021 - 2022

source: https://github.com/PhilipClyne/WebCamera

mô tả: dư án cá nhân

WEBSITE BÁN THIẾT BỊ MÁY TÍNH/ ĐIỆN TỬ

2022 - 2023

source: https://github.com/PhilipClyne/LRIS-store

mô tả: bài tập tại trường

TRANG XEM PHIM TRỰC TUYẾN

2022 - 2022

source: https://github.com/PhilipClyne/Movie-Web

mô tả: dự án cá nhân

TRANG PORTFOLIO 2021 - 2024

source:

mô tả: trang giới thiệu về bản thân tôi



- 037 287 9656
- loremqqdq@gmail.com
- https://www.facebook.com/noriki .korezaki
- 21/7/14 Bình Lợi Phường 13, Bình Thạnh, Thành phố Hồ Chí Minh
- 08/05/2003
- 😕 Nam

Kĩ năng

HTML/CSS

React

Postman

JavaScript

SQL, MongoDB, MySQL

© topcv.vn